臺灣屏東地方法院刑事判決　　　　　　　　96年度訴字第27號
公　訴　人　臺灣屏東地方法院檢察署檢察官
被　　　告　甲○○
　　　　　　　　　　現於台灣屏東看守所
上列被告因違反毒品危害防制條例案件，經檢察官提起公訴（9
5 年度毒偵字第1930號），被告於本院準備程序中就被訴事實為
有罪之陳述，經本院合議庭裁定由受命法官獨任依簡式審判程序
審理，判決如下：
    主  文
甲○○施用第一級毒品，處有期徒刑捌月，扣案之注射針筒壹支
沒收銷燬；又施用第一級毒品，處有期徒刑捌月，扣案之注射針
筒壹支沒收銷燬；又施用第二級毒品，處有期徒刑肆月。應執行
有期徒壹年陸月，扣案之注射針筒壹支沒收銷燬。
    事　實
一、甲○○前因施用毒品案件，經裁定送觀察、勒戒後，認無繼
    續施用之傾向，由臺灣屏東地方法院檢察署檢察官於民國92
    年9 月29日，以92年度毒偵字第1379號為不起訴處分確定。
    復因竊盜案件，經本院判處有期徒刑4 月確定，又因施用毒
    品案件，經臺灣高等法院高雄分院及本院分別判處有期徒刑
    1 年6 月及11月確定，上開3 罪合併定應執行有期徒刑2 年
    9 月，再因詐欺案件，經本院判處有期徒刑3 月，與前開3
    罪接續執行至95年11月9 日縮短刑期假釋出監，應執行至96
    年6 月9 日（不構成累犯）。詎猶不知悔改，於觀察、勒戒
    執行完畢釋放後5 年內復分別基於施用第一級毒品海洛因之
    犯意，於95年11月15日及同年11月18日20時許，在屏東縣新
    園鄉○○村○○路27號住處房間內，以礦泉水加入海洛因夾
    鏈袋後，再用針筒抽取注射右手臂方式，各施用第一級毒品
    海洛因1 次。另基於施用第二級毒品甲基安非他命之犯意，
    於95年11月18日，在上開地點，以將甲基安非他命置於玻璃
    球管內，點火燒烤成煙狀後吸食之方式，施用甲基安非他命
    。嗣於95年11月18日20時15分許，在屏東縣麟洛鄉○○路仁
    聖宮公共廁所內因形跡可疑為警查獲，並扣得注射針筒1 支
    ，並於同日在警局採集其尿液送驗呈現海洛因、甲基安非他
    命陽性反應而查獲上情。
二、案經屏東縣警察局屏東分局報告臺灣屏東地方法院檢察署檢
    察官偵查起訴。
    理　由
一、本案被告所犯違反毒品危害防制條例案件，並非法定刑為死
    刑、無期徒刑或最輕本刑3 年以上有期徒刑之罪，亦非高等
    法院管轄第一審之案件，而被告於本院準備程序中就被訴事
    實為有罪之陳述，本院合議庭乃裁定由受命法官獨任進行簡
    式審判程序。又簡式審判程序之證據調查，依刑事訴訟法第
    273 條之2 規定，不受同法第159 條第1 項審判外陳述排除
    之限制，再被告對於卷內之各項證據，亦不爭執證據能力，
    故卷內所列之各項證據，自得作為證據，先予敘明。
二、經查，上揭事實，業據被告於本院審理時坦承不諱，且被告
    為警採尿送驗後均呈嗎啡、甲基安非他命陽性反應，有台灣
    檢驗科技股份有限公司濫用藥物尿液檢驗報告書（報告編號
    KH2006B0000000）在卷可稽，此外並有扣案之注射針筒1 支
    以資佐證，足認被告之任意性自白與事實相符，堪予採認。
    又被告前因施用毒品案件，經裁定送觀察、勒戒後，認無繼
    續施用之傾向，由臺灣屏東地方法院檢察署檢察官於92年9
    月29日，以92年度毒偵字第1379號為不起訴處分確定，有卷
　　附臺灣屏東地方法院檢察署全國刑案資料查註紀錄表、臺灣
　　高等法院被告前案紀錄表可參，是本件被告於觀察勒戒執行
　　完畢後5 年內施用第一級及第二級毒品，核與毒品危害防制
　　條例第23條第2 項規定相符，自應依法論科。
三、按海洛因及甲基安非他命分別係毒品危害防制條例第2 條第
    2 項第1 款、第2 款所定之第一級、第二級毒品，不得非法
    施用，是核被告施用第一級、第二級毒品之犯行，均係犯毒
    品危害防制條例第10條第1 項、第2 項之施用第一級、第二
    級毒品罪。被告二次施用第一級毒品及一次施用第二級毒品
    之犯行，犯意各別，且行為互異，應予分論併罰。至被告為
　　施用第一級毒品海洛因及第二級毒品甲基安非他命而持有毒
  　品之低度行為，則已為其施用之高度行為所吸收，不另論罪
    。爰審酌：(一)被告有如事實欄所述之犯罪前科，其素行不良
    ，有臺灣高等法院被告前案紀錄表在卷可稽；(二)被告有毒品
    前科，經毒品戒斷之保安處分程序詳如前述，仍未能徹底戒
　　除毒癮，顯見其意志不堅，惟施用毒品係戕害自身健康、尚
  　未害及他人，其所生危害尚非甚巨；(二)被告犯後坦承犯行，
    其犯後態度良好等一切情狀，各量處如主文所示之刑，並定
    其應執行之刑。又扣案之注射針筒1 支，沾有第一級毒品海
    洛因之成份，有高雄醫學大學附設中和紀念醫院檢驗報告1
　　紙在卷可參，故該注射針筒無法與毒品析離，應視同毒品之
  　一部分，依毒品危害防制條例第18條第1 項規定應予以沒收
    銷燬。
據上論斷，應依刑事訴訟法第273 條之1 第1 項、第299 條第1
項前段，毒品危害防制條例第10條第1 項、第2 項、第18條第1
項，刑法第11條、第51條第5 款，判決如主文。
本案經檢察官靳隆坤到庭執行職務
中　　華　　民　　國　　96　　年　　2 　　月　　15　　日
                  刑事第四庭    法  官  王炳人
以上正本證明與原本無異。
如不服本判決應於收受本判決送達後十日內向本院提出上訴書狀，
其未敘述上訴理由者，並得於提起上訴後十日內向本院補提理由
書狀（均須按他造當事人之人數附繕本）「切勿逕送上級法院」
中　　華　　民　　國　　96　　年　　2 　　月　　16　　日
                                書記官  潘豐益
附錄本判決論罪科刑法條全文
毒品危害防制條例第10條
施用第一級毒品者，處 6 月以上 5 年以下有期徒刑。
施用第二級毒品者，處 3 年以下有期徒刑。
